# 请教关于关联方交易认定问题

提问人：lxjgo 时间：2010-11-03 09:24:18
审计中，对关联方交易进行披露时，需要明确哪些往来企业与被审计单位存在关联方关系，但有的时候一些被审计单位也不清楚哪些是关联方，我们应该怎么认定？只是把关联方交易声明书里列示的企业当关联方，而不再加以核实吗？谢谢指点

回答人：chenyiwei
审计准则中对于关联方关系的核实是有明确的审计程序规定的。需注意在新审计准则 2012 年实施后，这方面的规定还会有变化。